# 企业合并

提问人：dxnb123 时间：2023-02-18 14:24:56
甲乙公司系自然人A同一控制下的两个公司，甲公司成立时间较早，乙公司系新成立的公司。 2022 年 1 月甲乙公司进行重组，甲公司将其生产设备、部分存货按照评估值转让给乙公司，员工也大部分转移到乙公司，后续新的订单由乙公司承接并生产；甲公司仅负责尚未完成的订单。由于乙公司没有厂房、土地，故仍旧使用乙公司的厂房、土地生产。A本来是想后续将甲公司注销，但由于某些特殊原因，决定保留甲公司。 2023 年 1 月A用甲公司股权对乙公司进行出资，这样甲公司成为乙公司的子公司。请教，这种情况下，合并日是 2022 年 1 月，还是 2023 年呢，相关会计处理该怎么做？

回答人：chenyiwei
如果在 2022 年 1 月时，甲公司的主体经营性资产（除房屋和土地外）以及人员、业务、客户关系等均已转入乙公司，甲公司仅保留房屋和土地（仅出租给乙公司使用），则可以认为同一控制下业务合并的日期是 2022 年 1 月，此时应将包括房屋、土地在内的乙公司整体经营性资产、负债纳入乙公司报表。 2023 年 1 月将甲公司股权注入乙公司只是相关交易关系的理顺，而不是一项新的企业合并交易。